# Rômulo Oliveira

Fortaleza, Brazil +55 85 981337203 romulo.oliveira@romin.dev.br <u>Linkedin</u> <u>Github</u> Portfolio

Desenvolvedor de software com mais de 4 anos de experiência em desenvolvimento web. Habilidade em codificação, depuração, teste e manutenção de aplicativos. Capacidade comprovada de criar e manter software de alta qualidade.

### **Habilidades**

Ruby, Ruby on Rails, JavaScript, PHP, TypeScript, Laravel, React, Node, Vue, Next, Nuxt, Astro, Bootstrap, Tailwind, Livewire, Bulma, Express, MySQL, MongoDB, Firebase, Docker, PostgreSQL, Git, Gitflow, Github, Aws, CI/CD, Gitlab, Scrum, Kanban.

### Experiência

2024

### Desenvolvedor Back-End / Intersol - Fortaleza, Brazil

Desenvolvimento de back-end em soluções fiscais usando Ruby on Rails. Desenvolvo e mantenho sistemas integrados para vários municípios, otimizando a gestão de impostos municipais. Meu trabalho envolve a implementação de novos recursos, correção de bugs e melhorias contínuas. Além disso, colaboro com a equipe para garantir a eficiência e a escalabilidade dos aplicativos.

Main Techs: Ruby on Rails, PostgreSQL, Docker, Git, BitBucket.

2022 - 2024

### Desenvolvedor de Software / Hahn Software - Alemanha

Desenvolvimento e manutenção de um sistema de cadastro e gerenciamento de carteiras de motorista do governo da Alemanha. Contribuí ativamente para o design, desenvolvimento e refinamento contínuo de soluções inovadoras para o projeto. Minhas tarefas também incluem revisões de código, testes e elaboração de documentação detalhada para garantir gualidade e usabilidade.

#### Atividades:

Desenvolvimento de recursos de front-end usando vue.js. Implementação de novos recursos Correção de bugs Revisões de código Testes e2e CI/CD Fluxo de trabalho ágil (Scrum, Kanban)

Main Techs: Typescript, Javascript, Vue.js, Bulma, C#, .NET, Docker, Kubernets.

2020 - 2022

## **Desenvolvedor Full Stack /** Stark Software - Remoto Serviços:

- Desenvolveu projetos usando tecnologias e técnicas modernas da Web, como HTML5, CSS3, Javascript, PHP e Ruby.
- Responsável pela integração de APIs feitas em Laravel e Ruby on Rails
- Trabalhou no desenvolvimento de sistemas SASS de gestão de agendamentos para clínicas, utilizando Next.js.
- Realização de revisões de código para garantir a gualidade do produto.
- Aplicação de metodologia ágil nos projetos desenvolvidos.

Main Techs: Javascript, Typescript, Ruby, PHP, Ruby on Rails, Laravel, Next.js, Nuxt.js, Tailwind, Typescript, Mysql, PostgreSQL, SQlite, Docker, AWS, Git, Gitlab, Github.

## Educação

2022 - 2024

### Analise e Desenvolvimento de Sistemas / Uninassau

Aprendi a desenvolver e implementar soluções de software para resolver problemas complexos. Explorei linguagens de programação, estruturas de dados, algoritmos e metodologias de desenvolvimento de software. Além disso, adquiri habilidades em análise de requisitos, design de sistemas, testes e manutenção de software. O curso também abordou aspectos de gerenciamento de projetos e trabalho em equipe, me preparando para atuarem em diversas áreas da tecnologia da informação.

### Sobre mim

Sou um desenvolvedor de software, com mais de 4 anos de experiência, especializado em desenvolvimento web e soluções de back-end. Atualmente, como Back-End Developer na Intersol, trabalho na otimização de soluções fiscais para municípios utilizando Ruby on Rails, garantindo a eficiência e escalabilidade dos sistemas.

Anteriormente, na Hahn Software, na Alemanha, contribuí para o desenvolvimento de um sistema de gestão de carteiras de motorista para o governo alemão, atuando desde o desenvolvimento de novas funcionalidades até revisões de código e documentação, utilizando um stack moderno com TypeScript, Vue.js e Docker.

Além disso, como Full-Stack Developer na Stark Software, desenvolvi e integrei diversos projetos web, utilizando PHP, Ruby on Rails e Next.js. Meu forte background técnico e experiência em ambientes ágeis me permitem entregar soluções de alta qualidade adaptadas às necessidades de cada cliente.

## **Projetos Pessoais**

Alguns projetos completos que desenvolvi e estão em produção:

**PDV Fácil (Easy POS)**: Sistema de controle de caixa e vendas, focado na simplicidade para pequenos empreendedores.

Link: Visitar

Marvel Snap Brasil: Fan Site Brasileiro Oficial do jogo Marvel Snap, .

Link: Visitar

Agenda Fácil: Sistema de Agendamento para empresas de diversos segmentos.

<u>Link: Visitar</u>

Papasand's Restaurant: Sistema multiusuário de restaurante com sistema de pedidos e carrinho.

Link: Visitar

Romin Notes: Sistema multiusuário e multi idioma para gerenciamento de notas de texto.

Link: Visitar

Romin Chats: Sistema de chat em tempo real com múltiplas salas

Link: Visitar

Curvue-S: Gráfico em curva s, e estudo de caso sobre a importância da curva s em uma empresa de software.

Link: Visitar

Mais projetos em meu github: Link

### **Outras Habilidades**

- Inglês Fluente
- Espanhol conversação
- Comunicação fácil
- Experiência com trabalho em equipe